# 安全生产费用的问题，请教！

提问人：yuganglyg 时间：2012-12-16 20:02:38
公司从事码头装卸、仓储业务，今年 2 月应国家财政部以及安全监管总局要求，应提取安全使用费。请教，公司是否可以直接按照去年营业收入的1%提取安全使用费，借：各项成本费用 贷：专项储备 ，由于 12 月份才开始提取，对于本年已发生的安全费用，可否直接调账处理，借：专项储备 贷：成本费用中安全费用，请教如此处理是否可行？

回答人：chenyiwei
作为在调整专项储备时对前期已列入成本、费用的安全费开支的调整，即先按标准计提安全费并确认专项储备，再把原先已经计入成本、费用的安全支出从专项储备中调出冲减成本费用，从全年的角度看是可行的（调整均在年内进行，未跨年）。但是从年内各月之间的关系看，会导致 12 月份的成本偏低，不利于月度之间的分析。也就是在确定调整方案时也应在一定程度上考虑管理、考核和分析要求，例如是否应作为本年度前几个月的一项会计差错，调整前面的月度报表。